臺灣板橋地方法院刑事判決　　　　　　 94年度簡上字第414號
上　訴　人　臺灣板橋地方法院檢察署檢察官
上　訴　人
即　被　告　甲○○
上列上訴人因毀損案件，不服本院94年度簡字第2864號中華民國
94年6 月24日第一審判決（聲請簡易判決處刑案號：94年度偵字
第2760號），提起上訴，本院管轄之第二審合議庭判決如下：
    主  文
上訴駁回。
    事  實
一、甲○○明知位於臺北縣三重市○○街41之2 號之建物（含3
    樓增建及頂樓增建，下稱系爭房屋），原屬其所有，嗣經臺
    灣板橋地方法院拍賣，由蕭淑珍投標買得，並於民國92年9
    月8 日就系爭房屋與所座落基地，發給不動產權利移轉證書
    予蕭淑珍，系爭房屋所有權已由蕭淑珍取得。甲○○因系爭
    房屋遭拍賣，且洽商購回遭拒絕，心有不甘，竟萌生毀壞屋
    內設備之故意，於92年11月25日至92年12月24日間，接續將
    系爭房屋之鐵門拆下，鋸斷水管、樓梯扶手及水龍頭，剪斷
    電線及天花板掛，在水泥牆壁鑽洞，撬毀木夾板隔間牆及
    木地板，敲破廚房流理台花岡岩石材及浴室馬桶，敲毀樓梯
    磁磚，破壞附著於房屋之木作衣櫃，磨壞地面磁磚及水泥牆
    壁，足生損害於蕭淑珍。嗣雙方約定於92年12月25日17時30
    分點交，蕭淑珍之父乙○○於點交日上午提前進入系爭房屋
    查看屋況，始發現上情（乙○○經甲○○告訴無故侵入住宅
    部分，業經檢察官不起訴處分）。
二、案經蕭淑珍訴由臺北縣政府警察局三重分局報請臺灣板橋地
    方法院檢察署檢察官偵查後聲請簡易判決處刑。
    理  由
一、訊據被告即上訴人甲○○矢口否認有何上開毀損犯行，辯稱
    ：本來約定92年12月25日下午17時30分點交，當日早上伊到
    系爭房屋搬東西，發現乙○○在屋內，伊對乙○○提出侵入
    住宅告訴（業經板橋地方法院檢察署以93年度偵字第4782不
    起訴處分確定），因此才遭毀損告訴，且系爭房屋損壞部分
    ，有些是可以拆下來的東西，有些是原本就很舊，如天花板
    是剝落而已，並沒有照片上看起來那麼嚴重，又有些是伊釘
    上去時原本就裂開，或者是小孩子貼東西撕下來的痕跡，而
    衣櫃本來就很舊，而衣櫃的門本來就沒有辦法關門，至於牆
    壁上的孔是冷氣孔，廚房上的孔是瓦斯管的孔，樓梯欄杆上
    的圓柱固定物伊亦不知道在何處云云，經查：
（一）告訴人蕭淑珍於偵查時就系爭房屋如何遭毀損等情指述歷
      歷（見93年度發查字第1904號偵查卷第3 頁），而告訴人
      之父親即證人乙○○於偵查時曾具結證述：於點交前將近
      1 月履勘時（指92年11月25日）上開建物尚未遭破壞，於
      點交那天（指92年12月25日）發現毀損，呈上照片，一同
      進入者尚有水電師傅王志仁，被告甲○○曾要求買回該屋
      ，伊不同意等語（見94年偵字第2760號偵查卷第5 頁、第
      6 頁背）。其於本院審理時復結證稱：「履勘當天屋內的
      東西與12月25日看到的東西有不同，包括大門被拆，天花
      板壞了，電燈不亮，樓梯扶手被鋸斷，樓梯被撬壞，地板
      磨損，走廊、廚房及流理台被撬壞，和室的地板也被撬壞
      ，四樓的牆壁也被撬壞，浴室的被撬壞，衣櫥被撬壞，12
      月25日10點多當時我與一個水電工一起進入。92年11月25
      日是何時進入，我已經不記得，法官與書記官先進入，我
      才進入，履勘現場書記官有陪我到3 樓及3 樓後面，廚房
      、浴室都有，92年11月25日當天我有進入拍賣的房屋，我
      當時所見的情形，現場沒有被破壞，我看到的情形大門都
      有，進入的東西天花板也是好的，牆壁、廚房、浴室都沒
      有損壞，因為法院有通知要去履勘，說我一定要到，代書
      先進入，我後來才進去。12月25日發現水龍頭被拿掉，天
      花板都塌下來，排水管被鋸斷」等語（見94年9 月20日審
      理筆錄）。證人乙○○之陳述前後一致，並無何瑕疵，且
      與告訴人蕭淑珍所述相符，應堪予信實。
（二）又當日陪同證人乙○○進入系爭房屋之水電工即證人王志
      仁於偵查時亦具結證述：伊為水電師傅，92年12月25日法
      院點交當日，伊陪乙○○進入系爭房屋，看到地板磁磚有
      被砂輪機磨過的痕跡，廚房燈不亮，伊檢查電線，發現接
      線盒內的電線都被剪斷，和室木地板被撬破，熱水管及頂
      樓冷水管被截斷，天花板內掛勾及輕鋼架的掛勾也被剪掉
      ，（提示卷附現場破壞情形照片）除牆壁上2 個洞伊沒印
      象外，其餘都有印象，甲○○後來到場，對乙○○說你沒
      證據等語明確（94年偵字第2760號偵查卷第16、17頁）。
      按證人王志仁與被告並不相識而無嫌隙，為無利害關係第
      三人，衡情應無甘冒偽證罪刑責風險而設詞構陷被告之理
      ，證人王志仁所述，應堪採信。
（三）此外，復有臺灣板橋地方法院履勘筆錄影本1 份及系爭房
      屋遭破壞情形照片63禎附卷可稽。觀之上開照片，就受損
      部位與同處未損壞部分比對，諸如排水管、樓梯扶手依其
      斷裂之痕跡、顯係工具鋸斷所造成，又水龍頭也是經人為
      整個拔除，而水泥牆壁對照同處未受損部位，並非只是表
      面淺部位磨損，而是4 道很平整且受損很深之痕跡，應為
      人所刻意磨損，而牆壁上之破洞是不規則型且面積不小之
      破洞，並非一般正常使用所造成，應屬人為鑽洞所造成，
      而房間實木地板，係整片木片被撬開，亦很明顯係經人為
      撬開破壞，並非自然耗損所造成，另廚房流理台花岡岩石
      材、浴室馬桶及樓梯磁磚，依其損壞之部位，顯係以工具
      敲破所造成之痕跡，而非以一般人正常情形使用所會造成
      之損壞，又地板之磨損情形，乃係以尖銳物體，或以一長
      條形狀、橫跨7 、8 塊磁磚，或劃數個不規則圓圈形狀，
      亦屬人為刻意磨損及破壞，並非一般磁磚自然磨損之痕跡
      ，以上損壞均非因為房屋之設備老舊所造成之痕跡。且依
      本院92年11月12日板院通92執金字第1511 5號執行處通知
      ，其中已載明「拍定之不動產已屬買受人所有，凡附著於
      建物之全部設備，均為拍賣效力所及，債務人或使用人不
      得拆卸或毀壞，如有上開行為，將構成刑法之毀損罪責」
      等語，副本並寄債務人，有本院執行處通知1 紙可憑，是
      債務人即被告自難諉為不知，另參以被告自稱：系爭房屋
      於法院履勘至點交時止，除伊外並無其他人可以自由進出
      ，而伊並無將房屋交給其他人使用，且伊搬走時亦有將門
      上鎖，並無將房屋鑰匙交予告訴人等語（見93年度他字第
      4393號偵查卷第19頁背面、第20頁，及本院94年9 月20日
      審理筆錄第11頁），而證人乙○○證稱：點交當日伊是於
      上午10時許，進入後當天才換門鎖，原本房屋的門窗都是
      鎖住等語（本院94年9 月20日審理筆錄第8 、9 頁），足
      見系爭房屋應係被告破壞，應無疑義。
（四）綜上所述，堪認被告確有於上開時、地毀損系爭房屋之設
      備甚明，其所辯系爭房屋損壞部分，有些是可以拆下來的
      東西，不知在何處，有些是原本就很老舊云云，顯係事後
      卸責之詞，委無足採。綜上，本案事證明確，被告犯行洵
      堪認定，應予依法論科。
二、核被告甲○○所為，係犯刑法第354 條之毀損罪。被告上訴
    意旨謂其並無破壞系爭房屋，係事後卸責之詞，業如前述，
    原審以被告犯行明確，認被告所為係犯上開之罪，核無違誤
    ，被告猶上訴否認犯行，為無理由，應予駁回。另公訴人上
    訴意旨求予撤銷改判以更重之刑，惟原審已審酌被告之素行
    良好、智識程度（高中），及其犯罪動機、目的、手段、所
    造成之危害程度及犯罪後猶否認犯行，飾詞狡辯態度不佳等
    一切情狀，而依刑事訴法第449 條第1 項、第454 條第2 項
    ，刑法第354 條、第41條第1 項前段，罰金罰鍰提高標準條
    第1 條前段、第2 條，以被告甲○○損壞他人建物之設備，
    足以生損害於他人，量處有期徒刑4 月，如易科罰金以300
    元折算壹日，認事用法，核無不合，量刑亦屬妥適，並無過
    於輕縱之情形。是公訴人上訴為無理由，亦應予駁回。
據上論斷，應依刑事訴訟法455 條之1 第1 項、第3 項、第368
條，判決如主文。
本案經檢察官張慶林到庭執行職務。
中　　華　　民　　國　　94　　年　　10　　月　　4 　　日
                  刑事第十二庭  審判長法　官  高玉舜
                                      法  官  陳靜茹
                                      法  官  吳幸娥
以上正本證明與原本無異
本件不得上訴
                                書記官　洪惠玲
中　　華　　民　　國　　94　　年　　10　　月　　4 　　日
附錄本案論罪科刑法條全文：
中華民國刑法第354 條
毀棄、損壞前二條以外之他人之物或致令不堪用，足以生損害於
公眾或他人者，處二年以下有期徒刑、拘役或五百元以下罰金。
